臺灣桃園地方法院交通事件裁定　　　　　100年度交聲字第7號
原處分機關　交通部公路總局新竹區監理所桃園監理站
異　議　人
即受處分人　薛又嘉
送達代收人　張娟娟
上列異議人即受處分人因違反道路交通管理處罰條例案件，不服
交通部公路總局新竹區監理所桃園監理站民國99年12月14日桃監
裁字第裁52-Z00000000號處分，聲明異議，本院裁定如下：
    主  文
異議駁回。
    理  由
一、原處分意旨略以：異議人即受處分人薛又嘉於民國99年9 月
    12日凌晨4 時41分許，駕駛車牌號碼7035-NA 號自用小客車
    ，行經國道一號公路南下車道28.6公里處，因行速148 公里
    ，限速100 公里，超速48公里，經內政部警政署國道公路警
    察局第一警察隊執勤員警以雷射測速儀器測得，而當場掣單
    舉發，嗣原處分機關依道路交通管理處罰條例第33條第1 項
    第1 款、第63條第1 項第1 款之規定，於99年12月14日以桃
    監裁字第裁52-Z00000000號違反道路交通管理事件裁決書，
    認定受處分人有「在高速公路超速行駛（40公里以上未滿60
    公里）」之違規行為，裁處罰鍰新臺幣（下同）5,000 元，
    並記違規點數1 點。
二、本件聲明異議意旨略以：當時伊開在最內側之車道上，伊車
    輛右後方有1 台白色車輛疾駛超車，該車超車後右邊路肩之
    員警即將伊攔停，當天伊載送6 人不可能開快車，為警攔停
    時伊有看儀表板其時速不超過100 公里，故伊認為員警之舉
    發違法，為此聲明異議云云。
三、按汽車行駛高速公路及快速公路，應依速限標誌指示，高速
    公路及快速公路交通管制規則第5 條第1 項前段定有明文。
    次按汽車行駛於高速公路、快速公路或設站管制之道路，不
    遵使用限制、禁止、行車管制及管理事項之管制規則而有行
    車速度超過規定之最高速限或低於規定之最低速限者，處汽
    車駕駛人3,000 元以上6,000 元以下罰鍰；汽車駕駛人有上
    開情形，除依原條款處罰外，並記違規點數1 點，道路交通
    管理處罰條例第33條第1 項第1 款、第63條第1 項第1 款分
    別定有明文。
四、經查：
  (一)異議人薛又嘉駕駛車牌號碼7035-NA 號自用小客車於99年9
    月12日凌晨4 時41分許，行經國道1 號公路南下車道28.6公
    里處，為國道公路警察局第1 警察隊警員持雷射測速儀器測
    得時速148 公里一情，業據證人即警員陳政斌於本院調查時
    證述明確，並有內政部警政署國道公路警察局公警局交字第
    Z00000000 號舉發違反道路交通管理事件通知單1 份在卷可
    稽。又本件員警取締當時所使用之雷射測速儀器（器號TS00
    0382）業經經濟部標準檢驗局於99年8 月20日檢定合格，其
    有效期限至100 年8 月31日，其合法性及適用性均合乎檢驗
    及使用規範，此有國道公路警察局第一警察隊汐止分隊勤務
    裝備管制登記簿、經濟部標準檢驗局99年8 月20日雷射測速
    儀檢定合格證書各1 紙在卷可稽，是異議人於上開時間、路
    段超速行駛之違規事實，應堪認定。
  (二)異議人雖以前詞置辯，惟查：
  1.證人即警員陳政斌於本院調查時證稱：當日凌晨伊與蕭如汎
    小隊長一同執行勤務，並以手持式雷射槍進行測速取締的勤
    務，當時測得異議人之車輛違規超速，當地速限為100 公里
    ，異議人之車速竟為148 公里，伊持手持式雷射槍與該車之
    距離為263.9 公尺，這些資料均記載在違規單上，伊之後便
    開啟警示燈並響鳴警報器趨近異議人車輛，並在路肩攔停舉
    發。異議人當時對於伊之手持式雷射槍提出質疑，但雷射槍
    上有國家檢驗合格之貼紙，伊甚至當場在異議人面前示範該
    儀器之操作方式及取得數據之過程，確認伊之手持式雷射槍
    當時之機能完全正常，而且一次只能鎖定1 台車輛進行測速
    。又由於手持式雷射槍在瞄準的過程是以該手持式雷射槍的
    靶心鎖定車輛的其中一點進行測速，伊通常都是鎖定兩個車
    頭燈中間的位置即車子引擎蓋上水箱位置，不可能同時鎖定
    兩台車引擎蓋上的水箱位置，由於當時鎖定異議人所駕駛車
    輛距離我手持式雷射槍的距離為263.9 公尺外，而該車輛從
    該處到接近伊至少要再行駛兩百多公尺，故車輛的車型、車
    種應該不至於有誤判之情況等語（見本院100 年4 月29日訊
    問筆錄）。
  2.另本院當庭勘驗取締時之錄音光碟，確認該光碟錄音檔係異
    議人與開單告發之員警陳政斌及其小隊長蕭如汎對話之內容
    ，異議人一開始確實主張因所駕駛之車輛上面搭載了6 名乘
    客及1 名駕駛，理應無法以高達148 公里的時速前進，加以
    在其行駛的過程中發現有一輛白色車輛對他高速超車，會否
    誤將該車的速度為異議人所駕駛車輛之速度，蕭如汎小隊長
    持續向異議人表明手持式雷射槍係經標準局檢驗合格，且出
    示之前以該手持式雷射槍測得異議人所駕駛車輛速度為148
    ｋｍ/ ｈ，異議人仍舊無法接受該手持式雷射槍所測得之速
    度為異議人所駕駛之速度，經小隊長蕭如汎表示，如有疑義
    ，可申訴處理。另一錄音檔則為證人陳政斌與異議人之對話
    錄音，異議人一開始即表明當時有另外1 台車子，高速行經
    ，為何僅攔檢我，卻未將該車攔停下來，證人陳政斌反應，
    因為只有測得異議人超速的時速，沒有注意另一台車子的速
    度，所以針對異議人所駕駛車輛進行攔檢之動作，異議人接
    著質疑車輛上載滿了乘客，怎麼可能以148 公里時速行駛，
    證人陳政斌先出示該手持式雷射槍所測得之數據148 公里予
    異議人，繼而表示該手持式雷射槍係經國家標準局檢驗合格
    ，應不致於數據有誤，並且可以讓異議人當場操作，異議人
    當時也有以手扶握手持式雷射槍，並檢視該手持式雷射槍的
    相關數據，事後蕭如汎小隊長並以該手持式雷射槍測試1 台
    國光客運的遊覽車給異議人看，當時國光客運的時速為98公
    里，顯示該手持式雷射槍確實性能正常，而證人陳政斌則在
    車內進行製單的動作。
  3.綜上，本件取締過程既無違法情事，且使用雷射測速儀器進
    行採證，該儀器業經經濟部標準檢驗局檢定合格已如前述，
    又雷射測速儀器係以雷射光束直接瞄準行進中之車輛，屬「
    單點單臺」之測速方式，車輛如有超出設定之速限即立刻鎖
    定，雷射係屬於直線不易擴散的光束，且光束狹窄，故兩車
    不可能同時被偵測到，該儀器對準單一受測車輛進行測速，
    其測得之速度及測距值立即顯示於儀器之面板，是本件舉發
    所使用之雷射測速儀器，雖未配有照相功能，但其準確性無
    庸置疑。從而，本件異議人前開所辯，委無可採。本件違規
    事實明確，應依法裁處。
五、原裁決機關以異議人有前揭違規事實，依道路交通管理處罰
    條例第33條第1 項第1 款之規定，裁處罰鍰5,000 元，並依
    同條例第63條第1 項第1 款之規定記違規點數1 點，核無違
    誤。本件受處分人之異議無理由，自應將其異議駁回。
據上論斷，應依道路交通管理處罰條例第87條第2 項、道路交通
事件處理辦法第18條，裁定如主文。
中    華    民    國   100    年    4     月    29    日
                  交通法庭    法  官  王秀慧
以上正本證明與原本無異。
如不服本裁定，應於裁定送達後5 日內向本院提出抗告狀。
                              書記官  張懿昀
中    華    民    國   100    年    4     月    29    日